臺灣新北地方法院三重簡易庭小額民事判決
111年度重小字第2513號
原      告  臺灣銀行股份有限公司

法定代理人  許志文  
訴訟代理人  徐瑞甫  
被      告  李政勤  

上列當事人間請求清償借款事件，本院於民國111年9月1日言詞
辯論終結，判決如下：
　　主　    文
一、被告應給付原告新臺幣（下同）53,656元，及自民國111年1
    月12日起至清償日止，按年息1.845％計算之利息，暨自111
    年2月12日起至清償日止，逾期在6個月內者，按上開利率10
    ％，逾期超過6個月部分，按上開利率20％計算之違約金，每
    次違約狀態最高連續收取期數為9期。
二、訴訟費用1,000元由被告負擔。
三、本判決得假執行。
　　事實及理由
一、原告起訴主張：被告於民國109年5月12日向原告訂借勞工紓
    困貸款，金額10萬元整，約定借款期限為三年，自109年5月
    12日起至112年5月12日止，於撥款後六個月内為寬限期按月
    繳息，自第7個月起分30期，每一個月為一期，依年金法按
    月平均攤還本息。依放款借據第三條約定，利率按年息1.84
    5％浮動計算，上開借款利率係按中華郵政股份有限公司未達
    新臺幣500萬元之二年期定期儲金機動利率加碼年率1％訂定
    。借款利息自撥資日起前一年由政府全額補貼利息，自第二
    年起依約定借款利率自行負擔全部利息，如經政府停止補貼
    利息時，被告應自停止補貼利息之日起，按借款利率自行負
    擔全部利息。依放款借據第五條之約定，被告倘遲延還本或
    付息時，除願就遲延還本部分，自遲延時起按應繳款日之借
    款利率計付遲延利息外，並應就遲延還本部分及依約定僅付
    息不還本期間之遲延付息部分，本金自到期日起，利息自應
    付息日起，照應還款額，逾期六個月（含）以内者，繳款日
    之借款利率10％，逾期六個月以上者，就超過六個月之部分
    ，按應繳款日之借款利率20％計付違約金，每次違約狀態最
    高連續收取期數為九期。惟被告自111年2月12日起即未依約
    清償，迄今尚欠本金53,656元及利息、違約金，依放款借據
    第七條第一項之約定，被告對原告所負任何一宗債務不依約
    清償或攤還本金時，無須由原告事先通知或催告，即視同全
    部到期，應一次清償所積欠之本金、利息、違約金，以上欠
    款雖經原告多次催討，仍置之不理，迄未清償。為此爰依貸
    款契約及消費借貸之法律關係，提起本件訴訟。並聲明：如
    主文第1項所示。
二、被告則以：確實有借款，確實沒有還等語。
三、原告主張之前揭事實，業據其提出放款借據(勞工紓困貸款
    專用)、被告戶籍謄本、小額貸款帳務查詢資料、利率資料
    等件為證（本院卷第11至27頁）。而被告到庭亦對有向原告
    借款且未清償一情未予爭執，是原告主張，信屬實在。
四、稱消費借貸者，謂當事人一方移轉金錢或其他代替物之所有
    權於他方，而約定他方以種類、品質、數量相同之物返還之
    契約；借用人應於約定期限內，返還與借用物種類、品質、
    數量相同之物；遲延之債務，以支付金錢為標的者，債權人
    得請求依法定利率計算之遲延利息。但約定利率較高者，仍
    從其約定利率，民法第474條第1項、第478條前段、第233條
    第1項分別定有明文。本件被告申貸款，尚有如主文第1項所
    示之本金、利息及違約金未為清償，揆諸前開說明，原告依
    民法消費借貸之法律關係，請求被告給付如主文第1項所示
    ，即屬有據，應予准許。
五、從而，原告依消費借貸之法律關係，請求被告給付如主文第
    1項所示之本金、利息、違約金，為有理由，應予准許。
六、本件係法院依小額程序為被告敗訴之判決，爰依民事訴訟法
    第436條之20之規定，依職權宣告假執行。
七、訴訟費用負擔之依據：依民事訴訟法第436條之19、第78條
    規定，確定訴訟費用額為1,000元，由被告負擔。　
中　　華　　民　　國　　111 　年　　9 　　月　　22　　日
　　　　　　　　　三重簡易庭  法  官  王凱俐
以上為正本係照原本作成。
對於本件判決如有不服，應於收受送達後20日內向本院提出上訴
書狀，上訴於本院合議庭，並按他造當事人之人數附具繕本。當
事人之上訴，非以判決違背法令為理由不得為之，上訴狀應記載
上訴理由，表明下列各款事項：
（一）原判決所違背之法令及其具體內容。
（二）依訴訟資料可認為原判決有違背法令之具體事實。
如未於上訴後20日內補提合法上訴理由書，法院得逕以裁定駁回
上訴。
中　　華　　民　　國　　111 　年　　9 　　月　　22　　日
　　　　　　　　　　　　　　　書記官　李采錡